【裁判字號】    96,訴,1048
【裁判日期】    970312
【裁判案由】    毒品危害防制條例
【裁判全文】
臺灣基隆地方法院刑事判決              96年度訴字第1048號
公  訴  人  臺灣基隆地方法院檢察署檢察官
被      告  乙○○
                  （現另案於臺灣基隆監獄基隆分監執行中）
上列被告因毒品危害防制條例案件，經檢察官提起公訴（96年度
毒偵字第2380、2876號），於本院準備程序進行中，被告就被訴
之事實為有罪之陳述，本院合議庭乃裁定由受命法官依簡式審判
程序獨任進行審理，並判決如下：
    主  文
乙○○施用第一級毒品，累犯，處有期徒刑肆月，扣案之第一級
毒品海洛因壹包（驗餘後淨重零點零陸公克）併同難以完全析離
之外包裝袋壹只沒收銷燬之；又施用第二級毒品，累犯，處有期
徒刑貳月；又施用第一級毒品，累犯，處有期徒刑肆月，扣案之
第一級毒品海洛因壹包（驗餘後淨重零點陸零公克）併同難以完
全析離之外包裝袋壹只沒收銷燬之。應執行有期徒刑捌月，扣案
之第一級毒品海洛因貳包（驗餘後合計淨重零點陸陸公克）併同
難以完全析離之外包裝袋貳只沒收銷燬之。
    事  實
一、(一)乙○○前於民國92年間，因搶奪案件，經本院判處有期徒
      刑10月確定，於93年12月11日縮刑期滿執行完畢。
    (二)乙○○因施用第一級毒品案件，經本院裁定送觀察勒戒後
      ，認有繼續施用毒品之傾向，再經本院裁定送強制戒治，
      經執行強制戒治後，於91年3月22 日停止戒治付保護管束
      ，嗣因違反保護管束應遵守事項且情節重大，經撤銷停止
      戒治，續執行強制戒治後，於92年7月3日執行完畢釋放，
      由臺灣基隆地方法院檢察署檢察官於92年7月9日，以92年
      度戒毒偵字第51號為不起訴處分確定；又因施用毒品案件
      ，經臺灣基隆地方法院檢察署檢察官提起公訴，本院於94
      年12月30日，以94年度訴字第1119號判處有期徒刑8 月確
      定；再因詐欺案件，經本院判處有期徒刑5 月、因竊盜案
      件，經臺灣臺中地方法院判處有期徒刑6 月，上開三案合
      併應執行有期徒刑1年4月確定，嗣又經本院以96年度聲減
      字第1604號裁定減刑後應執行有期徒刑10月確定，於96年
      4月2日假釋出監並付保護管束（假釋期滿日期為96年7 月
      17日）；又因施用毒品案件，除於96年7月13 日撤銷保護
      管束，執行殘刑外，並經本院於96年9月27日以96 年度訴
      字第645號判處（減刑後）有期徒刑4月確定，嗣再經本院
      以96年度聲減字第1604號裁定，將其上開所犯之施用毒品
      、詐欺、竊盜等罪，裁定減刑後應執行有期徒刑8 月確定
      ，於96年10月8日因減刑後勿庸執行，而執行完畢。
    (三)詎乙○○仍不知戒除毒癮，復基於施用第一級毒品海洛因
      之犯意，於96年9月25日晚上7、8時許，在基隆市火車站
      公廁內，以捲菸方式非法施用第一級毒品海洛因1次，嗣
      於96年9月26日上午10時45分許，為警在臺北縣瑞芳鎮○
      ○路180號前盤查時，其主動向警表示有毒品前科，向警
      詢問有關美沙冬替代療法之相關事宜，並將其口袋內之第
      一級毒品海洛因1包（驗餘後淨重0.06公克）交予警員扣
      案，接受裁判；又基於施用第二級毒品安非他命之犯意，
      於96年11月5日某時，在其位於臺北縣瑞芳鎮○○○○路
      正貿新村7號住處，以玻璃球吸食器燒烤方式非法施用第
      二級毒品安非他命1次，再基於施用第一級毒品海洛因之
      犯意，於96年11月6日晚上7、8時許，在臺北縣瑞芳火車
      站公廁內，以捲菸方式非法施用第一級毒品海洛因1次，
      嗣於96年11月6日21時30分許，為警在臺北縣瑞芳鎮○○
      路524號前盤查時，其主動向警表示有毒品前科，向警詢
      問有關美沙冬替代療法之相關事宜，並將其右手中所持有
      之第一級毒品海洛因1包（驗餘後淨重0.6公克）交予警員
      扣案，接受裁判。二次均經乙○○同意採驗其尿液結果，
      分呈鴉片類（嗎啡、可待因）陽性反應及甲基安非他命、
      嗎啡、可待因陽性反應，而悉上情
二、案經基隆市警察局第一分局及臺北縣政府警察局瑞芳分局移
    送臺灣基隆地方法院檢察署檢察官偵查起訴。
    理  由
一、程序事項：
    本件被告乙○○所犯者非為死刑、無期徒刑、最輕本刑為3
    年以上有期徒刑之罪或高等法院管轄第一審案件，其於準備
    程序進行中，先就被訴事實為有罪之陳述，經告知其簡式審
    判程序之旨，並聽取公訴人、被告之意見後，本院依刑事訴
    訟法第273條之1第1 項之規定，裁定由受命法官獨任進行簡
    式審判程序，合先敘明。
二、認定事實所依據之證據及理由：
    (一)被告自白：被告於本院審理中自白確有於上開時、地分別
      施用第一級毒品海洛因及第二級毒品安他命多次之犯行事
      實，其任意自白核與下列事證相符，應堪採為證據。
    (二)尿液檢驗結果：
      臺灣檢驗科技股份有限公司濫用藥物尿液檢驗報告乙紙（
      附於96年度毒偵字第2380號偵查卷第37頁）、臺灣尖端先
      進生技醫藥股份有限公司濫用藥物檢驗報告乙紙（附於96
      年度毒偵字第2876號偵查卷第27頁），足證經被告同意採
      集其尿液送驗結果分呈鴉片類（嗎啡、可待因）陽性反應
      及甲基安非他命、嗎啡、可待因陽性反應。
    (三)扣案白粉2包檢驗結果：
      法務部調查局96年11月4日調科壹字第09623075700號鑑定
      書乙紙（附於96年度毒偵字第2380號偵查卷第33頁）：送
      驗檢品1包含第一級第6項毒品海洛因成分，淨重0.06公克
      ，空包裝重0.20公克。
      法務部調查局96年11月27日調科壹字第09623080660 號鑑
      定書乙紙（附於本院卷）：送驗檢品1包含第一級第6項毒
      品海洛因成分，淨重0.60公克，空包裝重0.25公克。
    (四)臺灣高等法院被告全國前案紀錄表附卷可參，足認被告確
      有如事實所載之觀察、勒戒、強制戒治及徒刑之執行等事
      實。
三、論罪及科刑之理由：
  (一)查海洛因及甲基安非他命係毒品危害防制條例所列管之第一
    級及第二級毒品，此為該條例第2條第2項第1款及第2款所明
    定。核被告所為，係分別犯毒品危害防制條例第10條第1 項
    之施用第一級毒品罪及同條例第10條第2 項之施用第二級毒
    品罪。被告各次持有第一級及第二級毒品以供其各次施用，
    其持有之低度行為應為其施用之高度行為所吸收，均不另論
    罪。又被告多次施用毒品之行為，均係為滿足各該次之毒癮
    ，於滿足毒癮後，該次行為即已完成，是各次均為各自獨立
    之行為，各具獨立性，其前後次施用毒品行為間，自無密切
    不可分之關係，各自獨立構成同一施用毒品罪責，且其先後
    施用第一級毒品及第二級毒品之行為，乃犯意各別，且行為
    互殊，應予分論併罰。
  (二)被告於96年9月26日上午10時45分許，在臺北縣瑞芳鎮○○
    路180號前及於96年11月6日21時30分，在臺北縣瑞芳鎮○○
    路524號前，為警盤查時，均主動分自其口袋及手中所持有
    之第一級毒品海洛因各1小包（驗餘後分別淨重0.06公克、
    0.6 公克）供警扣案，並接受裁判，有其之警詢及本院準備
    程序筆錄可稽，被告前開施用毒品之犯行已符自首要件，爰
    依刑法第62條前段規定，減輕其刑。
  (三)被告曾有如前所述之犯罪科刑及刑之執行情形，此有臺灣高
    等法院被告前案紀錄表可稽，其於有期徒刑執行完畢後，5
    年內故意再犯本件最重本刑有期徒刑之罪，均構成累犯，均
    應依刑法第47條第1項規定加重其刑，被告同時有加重（累
    犯）、減輕（自首）事由，並應依法先加後減之。
  (四)爰審酌立法院於86年10月30日三讀通過於87年5月20日公布
    ，同年月22日生效之毒品危害防制條例，該條例對於施用毒
    品之被告改以治療、矯治為目的，非重在處罰，是被告違反
    本罪實係基於「病患性」行為，而對他人甚少損害，然被告
    前曾因施用毒品，經送觀察、勒戒、強制戒治及判決執行，
    有上開前案紀錄表為憑，素行非佳，經警查獲後仍未戒絕，
    如前次輕度量刑就被告言已無法收矯治之效在衡量被告其餘
    犯罪之動機、目的、犯罪時所受之刺激、犯罪之手段、犯人
    之生活狀況、品行、智識程度、犯罪所生之危險或損害、犯
    罪後之態度等一切情狀，分別判處如主文所示之刑，並依刑
    法第51條第5款規定，定其應執行之刑。
  (五)扣案之第一級毒品海洛因2小包（驗餘後合計淨重0.66公克
    ）併同難以析離之外包裝袋2只，均為查獲之毒品（蓋無論
    以何種方式分離包裝袋與其內裝之毒品，包裝袋內均會有極
    微量毒品殘留，故上述包裝袋應整體視為查獲毒品，參見最
    高法院95年度臺上字第3739號、第7354號判決），應依毒品
    危害防制條例第18條第1項前段之規定，宣告沒收銷燬之。
四、據上論斷，應依刑事訴訟法第273條之1第1項、第299條第1
    項前段，毒品危害防制條例第10條第1項、第2項、第23條第
    2項、第18條第1項前段，刑法第11條前段、第47項第1 項、
    、第62條前段、第51條第5款，判決如主文。
本案經檢察官甲○○到庭執行職務。
中    華    民    國    97    年    3    月    12     日
                  刑事第三庭法    官  林淑鳳
以上正本證明與原本無異。
如不服本判決應於收受本判決後10日內向本院提出上訴書狀，其
未敘述上訴理由者，並得於提起上訴後10日內向本院補提理由書
狀（均須按他造當事人之人數附繕本）「切勿逕送上級法院」。
中    華    民    國    97    年    3     月    14    日
                            書 記 官  郭廷耀
附錄論罪法條：
毒品危害防制條例第10條第1、2項
施用第一級毒品者，處 6 月以上 5 年以下有期徒刑。
施用第二級毒品者，處 3 年以下有期徒刑。
毒品危害防制條例第18條第1項前段
查獲之第一、二級毒品及專供製造或施用第一、二級毒品之器具
，不問屬於犯人與否，均沒收銷燬之；查獲之第三、四級毒品及
製造或施用毒品之器具，無正當理由而擅自持有者，均沒入銷燬
之。


司法院資訊處製作；財團法人民間司法改革基金會備份。
